臺灣基隆地方法院民事判決　　　　　　　　　　　　　　九十一年度婚字第三一號
　　原　　　告　乙○○
　　被　　　告　甲○○
右當事人間請求離婚等事件，本院判決如左：
    主　　文
原告之訴駁回。
訴訟費用由原告負擔。
    事　　實
壹、原告方面：
  一、聲明：
    （一）請求判決准原告與被告離婚。
    （二）兩造所生二子沈偉立、沈謙宇權利義務之行使及負擔由原告任之。
  二、陳述：
    （一）原告與被告於民國八十四年間結婚，婚後與婆家同住，並育有二子沈偉立
          （八十四年十月七日生）、沈謙宇（八十八年八月八日生）。結婚初期被
          告擔任鐵工，原告則在家料理家務，然被告性好嗜酒，工作時有時無，從
          不分擔家務，返家時藉酒裝瘋，動輒亂摔物品。因被告長期飲酒，不思工
          作，使家計日益窘迫，九十年十月二十八日被告又酩酊大醉，原告一氣之
          下返回娘家。嗣原告於接獲九十年十月份信用卡帳單，發覺遭人盜領新台
          幣（下同）一萬元，經查證竟係被告所為。
    （二）兩造間之婚姻，因被告沒有責任感，且沈淪於杯中物，又盜領原告信用卡
          卡款，彼此之夫妻感情及互信基礎已不存在，兩造間之婚姻顯難維持，爰
          依民法第一千零五十二條第二項規定請求判決離婚。
    （三）兩造所生二子，自幼即由原告與婆婆照顧，被告則未盡為父之責。目前原
          告任職於服務業，有固定收入供應母子生活，原告娘家亦能提供協助，被
          告現今無業，難以照料小孩，請審酌兩造所生之子最佳利益，將小孩權利
          義務之行使及負擔由原告任之。
  三、證據：提出戶籍謄本二份、戶口名簿影本一份為證。
貳、被告方面：
  一、聲明：如主文所示。
  二、陳述：被告並非沒有工作，只是老闆發不出薪水，工作不固定，目前則有正當
      職業，以前被告也有拿薪水回家。至於原告所稱被告酗酒，並非事實，被告只
      是下班回家後與父親喝一點而已。
  三、證據：提出八十九年度綜合所得稅核定通知書、在職證明各一份為證。
參、本院依職權囑託基隆市政府派員對兩造訪視並提出調查報告及建議。
    理　　由
一、兩造間係夫妻關係，且婚姻關係現仍存續中，有原告提出之戶籍謄本配偶欄記載
    可證。
二、原告起訴主張兩造於八十四年間結婚，婚後與婆家同住，並育有二子沈偉立、沈
    謙宇。被告性好嗜酒，工作時有時無，從不分擔家務，返家時藉酒裝瘋，動輒亂
    摔物品。因被告長期飲酒，不思工作，使家計日益窘迫，九十年十月二十八日被
    告又酩酊大醉，原告一氣之下返回娘家，而被告竟於九十年十月份盜刷原告之信
    用卡。兩造間之婚姻，因被告沒有責任感，且沈淪於杯中物，又盜領原告信用卡
    ，彼此之夫妻感情及互信基礎已不存在，兩造間之婚姻顯難維持，爰依民法第一
    千零五十二條第二項規定請求判決離婚。因被告對於二子未盡為父之責，目前又
    處於無業狀況，原告則任職於服務業，有固定收入供應母子生活，原告娘家亦能
    提供協助，為兩造所生之子最佳利益，請將小孩權利義務之行使及負擔判由原告
    任之等語。被告則以其並非沒有工作，只是老闆發不出薪水，工作不固定，以前
    也有拿薪水回家，目前則有固定工作。至於原告所稱被告酗酒，並非事實，被告
    只是下班回家後與父親喝一點等語，資為抗辯。
三、按當事人主張有利於己之事實者，就其事實有舉證之責任，民事訴訟法第二百七
    十七條前段定有明文。本件原告主張被告沒有工作，不能負擔家計，經常酗酒回
    家後亂摔物品，且盜刷原告之信用卡等情，既為被告所否認，揆諸前述舉證責任
    分配法則，原告自應就該有利於己之事實，負舉證責任。茲原告就其主張，既不
    能舉證加以證明，本院自無從為有利於原告之認定。而被告於八十九年度在「合
    通工程行」、「昭銘工業有限公司」確有薪資收入，並自九十年十一月一日起，
    在「藝大廣告社」擔任職員，有財政部台灣省北區國稅局綜合所得稅核定通知書
    、在職證明等在卷可稽，被告之抗辯自堪信為真實。另因目前社會經濟不景氣緣
    故，被告一時不能覓得工作而負擔家庭生活費用，現今社會上此種情形所在多有
    ，不能因此即認為係被告之過錯或未盡維持家庭生活之義務。從而原告依據民法
    第一千零五十二條第一項第二項之規定，請求判決准予離婚，於法並無依據，應
    予駁回。原告請求判決離婚之訴，既經駁回，其請求對於兩造所生之子沈偉立、
    沈謙宇權利義務之行使及負擔由其擔任部分，自屬無理由，應予一併駁回。
四、據上論結，原告之訴為無理由，依民事訴訟法第七十八條，判決如主文。
中　　　華　　　民　　　國　　九十一　　年　　  四 　　 月　　  八  　　日
~B臺灣基隆地方法院家事法庭
~B　　　法　　　官　陳培仁
右為正本係照原本作成。
對於本判決如有不服，須於判決送達後二十日內，向本院提出上訴書狀，上訴於臺灣
高等法院，並按他造當事人之人數附具繕本。
中　　　華　　　民　　　國　　九十一　　年　　 四　　 月　　    八  　　日
~B　　　法院書記官　陳錦進
